# 请问去年提了减值准备的材料今年又领用生产使用了，是否可以冲回今年当期资产减值损失

提问人：kang77 时间：2017-01-13 20:06:38
请问去年全额计提了减值准备的原材料今年又领用于生产继续使用了，以下哪种处理方式正确１、是否能影响当期损益，即：冲回当期资产减值损失，借：资产减值损失 -200万，贷：存货跌价准备 -200万。２、调整期初未分配利润　借：存货跌价准备　２００万，贷：未分配利润　２００万 。如果调整期初未分配利润，是否需要作为前期会计差错更正披露。
3 、国企报表年初数都经过决算审定了，能否不改期初数直接计入当期，或者如果改期初未分配利润，属于会计估计变更还是差错更正。

回答人：chenyiwei
1 、是否生产领用，并不是最关键的问题，关键在于其可收回金额是否回升，当初导致其计提减值准备的因素是否已经消除。如果是，则已计提的存货减值准备可以转回。 2 、如果调整期初未分配利润，则意味着你认为这是前期差错；调整本年度的资产减值损失的，属于转回（会计估计变更）。

提问人：kang77 时间：2017-01-14 11:36:34
谢谢。请问这些材料是去年按国资委规定清产核资时全额计提了减值准备，去年计提减值时是调整的期初未分配利润。今年领用冲回了存货跌价准备和资产减值损失。是否需要企业补充提供可收回金额上升冲回减值的依据。是提供一个文字说明就可以还是需要各明细材料可收回金额的明细及汇总和计算依据。

回答人：chenyiwei
需要文字说明＋明细测算资料＋其他所需的支持性证据。